臺灣臺北地方法院民事簡易判決
110年度北簡字第7456號
原      告  周大經  
被      告  力興資產管理股份有限公司

法定代理人  施俊吉  
訴訟代理人  許志山  
            陳丁章律師
複代理人    黃鳳盈律師
上列當事人間返還所有物事件，本院於民國110年10月28日言詞
辯論終結，判決如下：
    主      文
原告之訴駁回。
訴訟費用新臺幣伍仟肆佰元由原告負擔。
    事實及理由
一、原告主張略以：民國105年11月23日左右，原告遭董錦和等
    人詐騙，將其所有門牌號碼桃園市○○區○○路0段00號5樓之2
    房地（下稱系爭房地）設定最高限額抵押權予董錦和，嗣董
    錦和持法院准許拍賣抵押物裁定向臺灣桃園地方法院（下稱
    桃園地院）聲請強制執行（執行案號：107年度司執字第692
    11號，下稱系爭執行程序），於109年1月15日第三次拍賣時
    由拍定人即被告得標，並辦理系爭房地所有權移轉登記，桃
    園地院於109年9月28日執行不動產點交，原告尚未搬遷完畢
    ，法院諭知原告如有未搬遷物品，於2週內與被告協調搬遷
    ，原告安排109年10月8日搬遷，惟搬家公司不願承攬，後訂
    於109年10月12日搬遷，允諾未搬離之留置物將視為廢棄物
    交由被告處置，惟109年10月12日上午，原告遭被告公司人
    員詐欺、脅迫而簽立切結書（下稱系爭切結書），之後原告
    寄送存證信函依民法第88條第1項、第92條第1項撤銷切結書
    之意思表示，屋內動產依強制執行法第100條第1項規定應點
    交予原告，被告無權占有原告所有如附件所示之物，為此依
    民法第767條第1項前段請求被告返還；倘被告不能返還，則
    依侵權行為請求被告賠償2倍價額即新臺幣（下同）100萬元
    。並聲明：㈠被告應返還如附件所示之物予原告。㈡被告應賠
    償原告100萬元（見本院卷第179頁）。
二、被告則以：系爭房地於109年1月15日拍定，桃園地院於同年
    2月3日發給權利移轉證書，嗣被告於同年2月20日向法院聲
    請依拍賣公告點交，桃園地院於同年2月4日發函履勘，惟原
    告以身體不適為由拒絕配合，桃園地院為辦理點交仍按所訂
    期日於同年5月12日履勘，當時現場雜亂無章，無法分辨何
    為堪用、何為廢棄物，原告當時承諾2週內搬遷，兩造於同
    年5月26日前即有遺留未搬物品請拍定人搬遷或處理之合意
    ；109年9月28日法院就系爭房地為強制點交，原告未履行承
    諾，司法事務官基於善意諭知債務人於14日內向拍定人領回
    屋內遺留物，逾期未領則拍賣，原告漠視其無權占用建物近
    8個月，被告一再促請搬遷無果；原告簽立系爭切結書時並
    無遭詐欺、脅迫或意思表示錯誤等情事，僅係重申109年5月
    12日履堪時承諾，本件並無侵權行為或無權占有等語，資為
    抗辯。並聲明：原告之訴駁回。
三、法院之判斷：
  ㈠按當事人主張有利於己之事實者，就其事實有舉證之責任。
    民事訴訟法第277 條前段定有明文。又民事訴訟如係由原告
    主張權利者，應先由原告負舉證之責，若原告先不能舉證，
    以證實自己主張之事實為真實，則被告就其抗辯事實即令不
    能舉證，或其所舉證據尚有疵累，亦應駁回原告之請求（最
    高法院104年度台上字第41號判決意旨參照）。又按房屋內
    或土地上之動產，除應與不動產同時強制執行外，應取去點
    交債務人或其代理人、家屬或受僱人。無前項之人接受點交
    時，應將動產暫付保管，向債務人為限期領取之通知，債務
    人逾限不領取時，得拍賣之而提存其價金，或為其他適當之
    處置，強制執行法第100條第1項、第2項亦有明文。
　㈡查訴外人董錦和持桃園地院106年度司拍字第408號拍賣抵押
    物裁定為執行名義向該院聲請強制執行，於系爭執行程序系
    爭房地經司法事務官進行查封、拍賣，於109年1月15日第三
    次拍賣時由拍定人即被告得標，嗣法院發給不動產權利移轉
    證書予被告，塗銷查封登記、塗銷抵押權登記，並辦理所有
    權移轉登記，依債權計算書核發案款，被告於109年2月21日
    聲請法院點交系爭房地，原告於109年2月24日以右肩退化性
    關節炎為由具狀聲請延展至109年3月24日點交，司法事務官
    訂109年5月12日至現場履勘，依執行筆錄記載執行概要記載
    ：「拍定人代理人導往至現場，債務人在場，債務人表示希
    望給予兩週時間搬遷，拍定人表示同意，債務人表示兩週內
    會將個人所需物品搬遷至已承租之房屋內，因屋內雜物甚多
    ，遺留之未搬遷物品請拍定人幫忙搬遷或處理...」等語，1
    09年5月29日被告聲請再次點交，司法事務官通知兩造進行
    調查，原告自陳其現已承租同一社區房屋居住，承諾109年9
    月28日搬遷，被告陳稱願無償委請搬家公司協助，司法事務
    官諭知應於109年9月28日之前搬走，若當日前未搬遷，則請
    警察強制遷離，並將債務人物品遷離，此有訊問筆錄可參，
    嗣法院訂109年9月28日赴現場執行點交，該次執行筆錄記載
    ：「...三、司法事務官諭請警員一名陪同債務人進入屋內
    取出貴重物品...諭知執行標的物於109年9月28日上午12時1
    5分解除債務人占有，交拍定人管領，屋內遺留物交拍定人
    保管，並造冊陳報，諭請債務人14日內向拍定人領回，逾期
    未領則拍賣。」，被告於109年10月19日提出原告於109年10
    月12日書立之切結書，向法院表明原告允諾未搬離之留置物
    ，將視為廢棄物，交由拍定人處置等情，業據本院調閱桃園
    地院107年度司執字第69211號執行卷宗查明屬實，並有聲請
    點交狀、桃園地院執行命令、執行筆錄、切結書在卷可佐（
    見本院卷第91至103頁），堪信為實。
　㈢原告主張其所有如附件所示之物遭被告無權占有一節，固提
    出物品附表為證。惟原告未提出任何物品購買證明、收據或
    發票、物品照片，該等物品是否存在，實屬有疑，自難單以
    原告提出物品附表，遽認系爭房屋內確有原告所有如附件所
    示衣、褲、帽、襪、圍巾、大衣、毛毯、西裝、國畫、訴訟
    書函、書或雜誌等等之動產存在，則原告依民法第767條第1
    項前段請求被告返還如附件所示之物，難謂有據。
　㈣至原告主張其已撤銷系爭切結書之意思表示云云，姑不論是
    否符合民法第88條第1項意思表示錯誤、第92條第1項因被詐
    欺或被脅迫而為意思表示之法律要件，然依系爭強制執行程
    序過程以觀，系爭房地歷經司法事務官進行查封、拍賣，於
    109年1月15日第三次拍賣時由被告得標等過程，原告均知之
    甚詳，其明知系爭房地遭法院拍賣，已由他人取得系爭房地
    所有權，仍不願就個人重要物品提早進行搬遷，被告於109
    年2月21日第1次聲請法院點交，原告以個人病況聲請延展，
    司法事務官延至109年5月12日至現場履勘，依執行筆錄所載
    ，原告當時即承諾2週內時間搬遷完畢，109年5月29日被告
    聲請再次點交，原告再次向司法事務官承諾於109年9月28日
    前搬遷，並拒絕被告無償委請搬家公司協助，司法事務官諭
    知應於109年9月28日之前搬走，若當日前未搬遷，則請警察
    強制遷離，並將債務人物品遷離等語，109年9月28日赴現場
    執行點交，依執行筆錄記載，司法事務官將系爭房地點交予
    被告，屋內遺留物交拍定人保管，並造冊陳報，諭請債務人
    14日內向拍定人領回，逾期未領則拍賣，可知原告有多次機
    會、至少半年以上時間可進行搬遷，卻捨此不為，縱認原告
    撤銷系爭切結書意思表示，至多僅就屋內遺留物無拋棄之意
    思，依司法事務官於點交時諭知內容，屋內遺留物已交由被
    告保管，可知被告並非無權占有，而係受託保管，自無不法
    侵權行為可言。然原告既未於14日內領回，被告有權依強制
    執行法第100條第2項規定將屋內遺留動產聲請法院拍賣後提
    存價金，原告主張倘被告無法返還如附件所示之物，則依侵
    權行為法律關係請求賠償100萬元，於法無據。
四、綜上，原告依民法第767條第1項前段請求被告返還如附件所
    示之物；另依侵權行為法律關係請求被告賠償100萬元，均
    無理由，應予駁回。
五、本件判決基礎已臻明確，兩造其餘攻擊防禦方法及證據，核
    與判決結果不生影響，爰不予逐一論述。
六、訴訟費用負擔之依據：民事訴訟法第78條。依職權確定訴訟
    費用額為5,400元（第一審裁判費），由原告負擔。
中　　華　　民　　國　　110 　年　　11　　月　　26　　日
                  臺北簡易庭  法  官　張瓊華
以上正本係照原本作成。
如不服本判決，應於判決送達後20日內向本庭（臺北市○○區○○○
路0段000巷0號）提出上訴狀。如委任律師提起上訴者，應一併
繳納上訴審裁判費。
中　　華　　民　　國　　110 　年　　11　　月　　26　　日
                              書記官  賴敏慧